# 丧失了对子公司的控制权后，母公司资产负债表中长期股权投资是否调整期初数列报

提问人：bdsgq66965 时间：2016-02-16 17:24:50
甲公司（上市公司）持有乙公司100%股权，投资成本 500 万， 2015 年 7 月甲公司处置了60%股权，剩余40%股权，因存在超额亏损，采用权益法追溯调整后账面价值已经减记至零，请问陈老师，母公司编制比较报表时，长期股权投资是否需要调整期初数呢（即母公司长投期初是列示 500 万还是 300 万）？我们公司聘请的事务所的意见是报表不调整期初数，但这样的话，资产负债表中的未分配利润期末减期初与利润表不勾稽，正好差 200 万。谢谢

回答人：chenyiwei
一般理解，对原子公司丧失控制权但保留共同控制或重大影响的，应就剩余股权比例改按权益法核算，并追溯调整前期比较报表数据。